【裁判字號】    92,易,718
【裁判日期】    920702
【裁判案由】    違反保護令罪等
【裁判全文】
臺灣臺南地方法院刑事判決                          九十二年度易字第七一八號
    公  訴  人  臺灣臺南地方法院檢察署檢察官
    被      告  黃  昭  南
右列被告因違反家庭暴力防治法案件，經檢察官聲請簡易判決處刑（九十二年度偵字
第一四○○號），經本院新營簡易庭審理結果，認不宜以簡易判決處刑，簽移本院刑
事庭依通常程序審理，本院判決如左：
    主  文
黃昭南違反法院依家庭暴力防治法第十三條所為禁止直接騷擾之民事通常保護令裁定
，處拘役拾日，如易科罰金，以佰元折算壹日，緩刑貳年，緩刑期內付保護管束
。
    事  實
一、黃昭南與阮氏芳秋原係夫妻關係（於民國九十二年三月十四日離婚），彼此間具
    有家庭暴力防治法第三條第一款所定之家庭成員關係。黃昭南前於民國九十一年
    三月二十六日在臺南縣六甲鄉○○村○○路一六○巷四號租處，因細故以雙手勒
    住阮氏芳秋之脖子，經阮氏芳秋向本院聲請核發保護令，由本院於九十一年七月
    一日依家庭暴力防治法第十三條之規定，核發九十一年度家護字第二五四號民事
    通常保護令，裁定：(一)黃昭南不得對阮氏芳秋實施身體或精神上不法之侵害行為
    ；(二)黃昭南不得直接或間接對阮氏芳秋為騷擾行為，保護令之有效期間為一年，
    上開保護令並經阮氏芳秋於九十一年七月五日收受後轉交予黃昭南合法收受。詎
    黃昭南於上開民事通常保護令之有效期間內，竟基於違反上開民事通常保護令之
    犯意，於九十二年一月十三日二十二時許，在臺南縣六甲鄉○○村○○路一六○
    巷四號租處，因懷疑阮氏芳秋與其工作之相片沖洗店老闆有曖昧關係，即以阮氏
    芳秋在外面有男人等言詞直接騷擾阮氏芳秋，雙方因而發生拉扯爭執，在拉扯中
    憤而將阮氏芳秋所有之行動電話摔在地上，致令不堪使用，足以生損害於阮氏芳
    秋（毀損部分業據阮氏芳秋於本院撤回告訴，詳如後述），暨同時違反前揭民事
    通常保護令規定之事項。
二、案經阮氏芳秋訴由臺南縣警察局麻豆分局報請臺灣臺南地方法院檢察署檢察官偵
    查終結後聲請簡易判決處刑。
    理  由
一、右揭事實，業據被告黃昭南於警訊及偵審中坦承不諱，核與告訴人阮氏芳秋之指
    訴情節相符，並有臺南縣警察局麻豆分局受理家庭暴力案件調查紀錄表、本院九
    十一年度家護字第二五四號裁定影本各一件在卷可稽（見警卷），復經本院調取
    上開民事保護令全卷核閱屬實，是被告上開自白，應與事實相符，本案事證明確
    ，被告犯行堪以認定，應依法論科。
二、核被告黃昭南所為，係犯家庭暴力防治法第五十條第二款之違反法院依同法第十
    三條所為之禁止實施家庭暴力行為之保護令罪。爰審酌被告犯罪之動機、手段、
    違反上開保護令規定之事項，顯欠缺法紀觀念及對告訴人之危害、已與告訴人達
    成和解，獲得告訴人原諒，暨犯罪後態度等一切情狀，量處如主文所示之刑，並
    諭知易科罰金之折算標準。末查被告前未曾受有期徒刑以上刑之宣告，有臺灣高
    等法院被告全國前案紀錄表一件附卷可稽，因一時思慮未周，致罹此罪名，犯後
    坦承犯罪，尚有悔意，經此起訴審判科刑，已足促其警惕，而無再犯之虞，本院
    認上開宣告之刑，以暫不執行為適當，爰併宣告緩刑二年，以啟自新。被告違反
    保護令罪，並依家庭暴力防治法第三十條第一項規定，緩刑期內付保護管束。
三、公訴意旨另認被告黃昭南上開摔壞告訴人阮氏芳秋所有之行動電話，致令不堪使
    用之行為，另涉犯刑法第三百五十四條之毀損罪嫌。惟按告訴乃論之罪，告訴人
    於第一審辯論終結前得撤回其告訴；又告訴經撤回者，應諭知不受理之判決，刑
    事訴訟法第二百三十八條第一項、第三百零三條第三款分別定有明文。查本件告
    訴人阮氏芳秋告訴被告黃昭南毀損案件，本院審查後認被告係觸犯刑法第三百五
    十四條之毀損罪，依同法第三百五十七條之規定，須告訴乃論，茲告訴人已於九
    十二年三月十三日具狀撤回告訴，有撤回告訴狀一紙在卷可稽（見本院新營簡易
    庭卷第八頁），依照首開說明，本應為不受理之判決，惟此部分如成立犯罪，與
    前揭論罪科刑部分有想像競合犯之裁判上一罪關係，爰不另為不受理判決之諭知
    。
據上論斷，應依刑事訴訟法第四百五十二條、第二百九十九條第一項前段，家庭暴力
防治法第五十條第二款、第三十條第一項，刑法第十一條前段、第四十一條第一項前
段、第七十四條第一款，罰金罰鍰提高標準條例第二條，判決如主文。
本案經檢察官吳宇青到庭執行職務
中      華      民      國    九十二    年      七      月      二      日
                                  臺灣臺南地方法院刑事第四庭
                                      審判長  法  官    蘇  清  水
                                              法  官    卓  穎  毓
                                              法  官    林  欣  玲
右正本證明與原本無異。
如不服本判決，應於判決送達後十日內，向本院提出上訴狀。
                                              書記官    黃  子  起
中      華      民      國    九十二    年      七      月      八      日
附錄本案論罪科刑法條全文：
家庭暴力防治法第五十條
違反法院依第十三條、第十五條所為之下列裁定者，為本法所稱之違反保護令罪，處
三年以下有期徒刑、拘役或科或併科新台幣十萬元以下罰金︰
一  禁止實施家庭暴力行為。
二  禁止直接或間接騷擾、接觸、通話或其他連絡行為。
三  命遷出住居所。
四  遠離住居所、工作場所、學校或其他特定場所。
五  命完成加害人處遇計畫：戒癮治療、精神治療、心理輔導或其他治療、輔導。

司法院資訊處製作；財團法人民間司法改革基金會備份。
